# 应收账款预收账款合同资产合同负债的疑问

提问人：yafuj1985 时间：2021-10-22 08:05:06
未执行新收入准则时，对于应收账款与预收账款报表是按客户来反映的，就对于同一个客户不可能同时出现应收账款与预收账款。
执行新收入准则后，不是“同一的客户的合同资产与合同负债要抵消列报”，而是“对同一合同项下的合同资产和合同负债抵销列报”。这就会出现，销售方对于同一个客户存在多个合同的情况，销售方对一个合同存在应收账款，对另外一个合同存在合同负债。这样报表对同一客户同时列报应收账款与合同负债，是否合理？

回答人：chenyiwei
这个结果是合理的。事实上，此前“对于同一个客户不可能同时出现应收账款与预收账款”的结果反而是不合理的。
不论是此前的应收对预收，还是新收入准则下的应收对合同负债，其抵销列报都应参考金融资产、负债抵销列报的一般原则（虽然预收账款和合同负债不是金融负债）。一般理解，不论是否为同一份合同，客户与本企业交易的目的就是获得商品，同时支付货款。如果将一项以收取商品为目的的债权和一项以支付货币为标的的债务相抵，则无法实现客户的商业目的。既然两者没有抵销后按净额结算的计划，自然也就不能抵销后按净额列报。